【裁判字號】    99,交訴,8
【裁判日期】    990329
【裁判案由】    過失致死等
【裁判全文】
臺灣雲林地方法院刑事判決               99年度交訴字第8號
公  訴  人  臺灣雲林地方法院檢察署檢察官
被      告  丁○○
上列被告因過失致死等案件，經檢察官提起公訴（98年度偵字第
6072號），本院於準備程序進行中，因被告就被訴事實均為有罪
之陳述，經告知簡式審判程序意旨，並聽取公訴人及被告意見後
，本院合議庭裁定由受命法官獨任依簡式審判程序審理，判決如
下：
    主  文
丁○○犯業務過失致人於死罪，處有期徒刑壹年。又犯不能安全
駕駛動力交通工具罪，處有期徒刑月。又犯肇事致人死亡逃逸
罪，處有期徒刑柒月。應執行有期徒刑壹年捌月。緩刑肆年，並
應向指定之公益團體、地方自治團體或社區提供壹佰小時之義務
勞務，緩刑期間付保護管束。
    事  實
一、丁○○考領有合格之駕駛執照，並自民國93年1 月初起受僱
    於丙○○經營設在雲林縣土庫鎮○○里○○路64號之「奕騰
    商行」，負責宰殺豬隻及駕駛貨車載運貨物，為從事駕駛業
    務之人。於98年10月21日晚上10時10分許，丁○○在前開「
    奕騰商行」飲用含酒精成份之保力達後，已達不能安全駕駛
    動力交通工具之程度，並明知飲用酒類後其吐氣所含酒精濃
    度超過每公升0.25毫克者，不得駕車，竟仍於翌日（即22日
    ）凌晨3 時許，駕駛車牌號碼3431-JE 號自用小貨車，前往
    雲林縣虎尾鎮、西螺鎮等地送貨後，沿雲林縣西螺鎮○○里
    ○○路（即145 號公路）由北往南方向行駛欲返回「奕騰商
    行」，迨於同日凌晨4 時45分許，丁○○駕駛上開自用小貨
    車行經雲林縣西螺鎮九隆里九隆4-1 號前（起訴書誤載為3-
    3 號），原應注意車前狀況，並隨時採取必要之安全措施，
    而依當時天候晴、夜間有照明、無障礙物、視距良好，並無
    不能注意情事，竟因酒後注意力降低、反應遲緩，而疏未注
    意及此，適有廖雲騎乘腳踏車行至該處，致遭丁○○所駕駛
    之上開自小貨車右前車頭由後方撞擊而上，廖雲因而人車倒
    地，受有右頂骨部挫裂傷、血腫、臉部點狀表皮出血、廣泛
    性擦傷、左胸部挫傷、肋骨骨折、右胸下緣挫傷、表皮出血
    、四肢多處擦傷、表皮出血等傷害，經送財團法人彰化基督
    教醫院雲林分院（下稱彰基雲林分院）急救，仍因顱內出血
    而延至98年10月22日上午7 時30分死亡。詎丁○○明知肇事
    致人死亡，竟未下車查看，對廖雲採取必要之救護措施，反
    另行基於駕車肇事逃逸之犯意，駕駛上開自用小貨車逃離事
    故現場，返回「奕騰商行」，迄至同日凌晨5 時48分許，丁
    ○○於警方尚未得知肇事者係何人前，主動委由丙○○以電
    話向110 即雲林縣警察局指揮中心報案，並前往案發現場，
    向承辦員警坦承其係上開車禍事故之肇事者而自首、接受裁
    判，經警於同日上午6 時25分許，對丁○○實施呼氣中之酒
    精濃度測試，仍測得其酒精濃度達每公升0.47毫克，始查悉
    上情。
二、案經雲林縣警察局西螺分局報告臺灣雲林地方法院檢察署檢
    察官偵查起訴。
    理  由
一、被告丁○○所犯均係死刑、無期徒刑、最輕本刑為3 年以上
    有期徒刑以外之罪，其於準備程序就前揭被訴事實為有罪之
    陳述，經告知簡式審判程序之旨，並聽取其與公訴人之意見
    後，本院認無不得或不宜改依簡式審判程序進行之情，爰依
    刑事訴訟法第273 條之1 第1 項、第284 條之1 規定，裁定
    進行簡式審判程序。
二、上開犯罪事實，有下列證據可證：
  (一)被告丁○○於警詢、偵查中之自白，及本院準備程序及審理
    時為認罪之陳述。
  (二)被害人廖雲之夫乙○○於警詢及偵查中之指訴。
  (三)證人丙○○於警詢中之證述。
  (四)道路交通事故現場圖、道路交通事故調查報告表(一)(二)各1 份
    。
  (五)現場照片12幀。
  (六)雲林縣警察局交通隊西螺小隊道路交通事故當事人酒精測定
    紀錄表1 份。
  (七)彰基雲林分院98年10月22日診斷證明書1紙。
  (八)臺灣雲林地方法院檢察署檢察官檢驗報告書、相驗屍體證明
    書各1 份。
  (六)丁○○之駕駛執照影本1 紙。
三、論罪科刑之理由：
  (一)核被告丁○○之所為，係犯刑法第276 條第2 項之業務過失
    致死罪、同法第185 條之3 之不能安全駕駛動力交通工具罪
    ，及同法第185 條之4 之肇事致人死亡逃逸罪。
  (二)被告酒醉駕車，因而致人死亡，就其所涉過失致死罪犯行，
    依道路交通管理處罰條例第86條第1 項規定，加重其刑。
  (三)被告於肇事後，於犯罪未發覺前，委託丙○○撥打110 電話
    報案，並趕至現場，向處理車禍員警坦承為肇事者，並接受
    裁判等情，有雲林縣警察局交通隊西螺小隊道路交通事故肇
    事人自首情形紀錄表1 紙附卷可憑，應認符合自首之要件，
    依刑法第62條前段規定，減輕其刑，並先加後減之。
  (四)再被告所犯上開3 罪，犯罪各別，罪名不同，應分論併罰。
  (五)本院審酌被告飲用酒類後，已達不能安全駕駛之程度，竟仍
    執意駕車外出送貨，罔顧社會大眾行的安全，又未注意車前
    狀況，肇事致人死亡後，非但未妥適處置，反駕車逃逸，法
    紀觀念淡薄，且造成被害人家屬身心鉅創，惟念其犯後坦承
    犯行，僅國中畢業之教育程度，智識不高，偶遇突發事端，
    一時處置非宜，並已與被害人家屬達成和解，有雲林縣西螺
    鎮調解委員會99年2 月12日98年民調字第0157號調解書1 份
    在卷可憑，犯後態度尚屬良好等一切情狀，分別量處主文所
    示之刑，並定其應執行之刑。
  (六)被告前因過失傷害案件，經臺灣高等法院臺南分院以90年度
    交上易字第429 號判處有期徒刑6 月確定，並於90年5 月21
    日執行完畢，有臺灣高等法院被告前案紀錄表1 份為憑，其
    於5 年以內未曾因故意犯罪受有期徒刑以上刑之宣告，僅因
    一時疏虞致罹刑章，且犯後坦承犯行，已與被害人家屬達成
    民事和解，業如前述，其歷此偵、審程序及刑之宣告，當知
    所警愓，信無再犯之虞，本院因認上開對其宣告之刑以暫不
    執行為當，依刑法第74條第1 項第2 款規定，宣告緩刑4 年
    ；又本院考量為促使被告日後得以知曉尊重道路交通安全之
    法治觀念，除前開緩刑宣告外，另有賦予被告一定負擔之必
    要，俾其記取教訓，併依刑法第74條第2 項第5 款規定，命
    其於緩刑期間，向執行機關指定之公益團體、地方自治團體
    或社區提供義務勞務100 小時。末為促使被告於緩刑期間隨
    時警惕、約束自身行為，避免再次誤罹刑章，並協助建立正
    確法治觀念及提供必要協助、督促，核其所犯情節認有追蹤
    觀護之必要，爰依刑法第93條第1 項第2 款規定，宣告在緩
    刑期間付保護管束，由觀護人佐以適當督促，並發揮附條件
    緩刑制度之立意及避免短期自由刑執行所肇致之弊端。
四、據上論斷，依刑事訴訟法第273 條之1 第1 項、第299 條第
    1 項前段、第310 條之2 、第454 條第1 項，刑法第185 條
    之3 、第185 條之4 、第276 條第2 項、第62條前段、第51
    條第5 款、第74條第1 項第1 款、第2 項第5 款、第93條第
    1 項第2 款，道路交通管理處罰條例第86條第1 項，刑法施
    行法第1 條之1 第1 項、第2 項前段，判決如主文。
五、本案經檢察官甲○○到庭執行職務。
中    華    民    國    99    年    3     月    29    日
                  刑事第二庭    法  官  曾鴻文
以上正本證明與原本無異。
如不服本判決應於收受判決後10日內向本院提出上訴書狀，並應
敘述具體理由；其未敘述上訴理由者，應於上訴期間屆滿後20日
內向本院補提理由書（均須按他造當事人之人數附繕本）。「切
勿逕送上級法院」。
                                書記官  顏錦清
中    華    民    國    99    年    3     月    29    日
附錄本案論罪科刑法條全文：
中華民國刑法第185條之3
服用毒品、麻醉藥品、酒類或其他相類之物，不能安全駕駛動力
交通工具而駕駛者，處1 年以下有期徒刑、拘役或3 萬元以下罰
金。
中華民國刑法第185條之4
駕駛動力交通工具肇事，致人死傷而逃逸者，處6 月以上5 年以
下有期徒刑。
中華民國刑法第276條
因過失致人於死者，處2 年以下有期徒刑、拘役或2 千元以下罰
金。
從事業務之人，因業務上之過失犯前項之罪者，處5 年以下有期
徒刑或拘役，得併科3 千元以下罰金。

司法院資訊處製作；財團法人民間司法改革基金會備份。
